臺灣高雄地方法院刑事判決　　　　　　　 96年度易字第822號
公　訴　人　臺灣高雄地方法院檢察署檢察官
被　　　告　甲○○
上列被告因竊盜案件，經檢察官提起公訴（96年度偵字第371號）
，本院判決如下：
    主  文
甲○○犯攜帶兇器竊盜未遂罪，累犯，處有期徒刑月，如易科
罰金，以新臺幣壹仟元折算壹日。減為有期徒刑壹月又拾伍日，
如易科罰金，以新臺幣壹仟元折算壹日。
    事  實
一、甲○○前因詐欺案件，經本院以94年度訴字第2376號判處有
    期徒刑3 月確定，並於民國95年5 月30日易科罰金執行完畢
    。詎其仍不知悔改，於95年12月24日，騎乘自己所有車號KU
    D-697 號重型機車行經高雄市前鎮區前鎮漁港西岸碼頭外檔
    處時，見高雄市政府海洋局所有之雙人靠背座椅傾倒在地，
    竟即意圖為自己不法所有，先於同日下午1 時30分許，至附
    近漁港中二路珍好魷魚絲工廠旁之檳榔攤，向不知情之真實
    姓名年籍不詳、綽號「鴛鴦」之成年女子借得客觀上足以為
    兇器使用之開口扳手1 支，復於同日下午1 時40分許持上開
    開口扳手至前揭碼頭外檔處，竊取前揭雙人座椅靠背橫條，
    於其正以開手扳手拆卸雙人座椅螺絲而著手竊取之際，遭員
    警當場查獲而未得手，並當場扣得開口扳手1 支、隨身記事
    便條紙1 張、雙人座椅1 張。
二、案經內政部警政署高雄港務警察局報請臺灣高雄地方法院檢
    察署檢察官偵查起訴。
    理  由
一、本件被告甲○○所犯係死刑、無期徒刑、最輕本刑為3 年以
    上有期徒刑以外之罪，其於審判程序中就被訴事實為有罪之
    陳述，由審判長告知簡式審判程序之旨，並聽取公訴人及被
    告之意見後，經本院依刑事訴訟法第273 條之1 第1 項之規
    定，裁定由受命法官獨任進行簡式審判程序。又本件卷內之
    物證、書證等證據，依同法第273 條之2 規定，不受第159
    條第1 項關於傳聞法則規定之限制，依法均有證據能力，合
    先敘明。
二、訊據被告對上揭事實迭於警詢、偵訊及本院審理時坦承不諱
    ，而前開雙人扶手座椅屬高雄市政府海洋局所有財物一節，
    則有證人即被害人高雄市政府海洋局之代理人乙○○於警詢
    中證述明確（見偵卷第5 頁反面），此外，復有扣案之開口
    扳手1 支、雙人座椅塑膠製靠背橫條1 具、現場照片6 張、
    贓物認領保管單1 紙在卷可資佐證（見偵卷第8 、9 頁，13
    至16頁），足見被告前開自白與事實相符，自得為認定被告
    犯罪之依據。是以，本件事證明確，被告犯行已經證明，應
    依法論科。
三、按刑法第321 條第1 項第3 款之攜帶兇器竊盜罪，係以行為
    人攜帶兇器為其加重要件，此所謂兇器，其種類並無限制，
    凡客觀上足對人之生命、身體、安全構成威脅，具有危險性
    之兇器均屬之，且祇須行竊時攜帶此種具有危險性之兇器為
    已足，並不以攜帶之初有行兇之意圖為必要，最高法院79年
    台上字第5253號判例可資參照。查本件被告竊盜所用之扳手
    ，係屬外觀質地堅硬之金屬製品，有照片1 張在卷可佐（見
    96年度偵字第17034 號卷第14頁反面），足認具有危險性可
    供兇器使用，應屬刑法第321 條第1 項第3 款所稱之兇器。
    是被告以開口扳手為工具竊取座椅椅背橫條之犯行，係犯刑
    法第321 條第1 項第3 款之攜帶兇器竊盜罪。又被告前因詐
    欺案件，經本院判處有期徒刑3 月確定，並於95年5 月30日
    易科罰金執行完畢，有臺灣高等法院被告前案紀錄表1 份在
    卷可憑，其於有期徒刑執行完畢後，5 年內故意再犯本件有
    期徒刑以上之罪，為累犯，應依刑法第47條第1 項之規定加
    重其刑。又被告於著手竊取椅背橫條之際，即為巡邏員警查
    獲而未得手，屬未遂之階段，應依刑法第25條第2 項之規定
    ，按既遂犯之刑度減輕其刑。再按行為時因精神障礙或其他
    心智缺陷，致其辨識行為違法或依其辨識而行為之能力，顯
    著減低者，得減輕其刑，刑法第19條第2 項定有明文，查被
    告前因車禍受傷致化膿性腦膜炎及兩側額葉挫傷性出血，曾
    醫院接受開顱手術，其因上揭腦部傷害，致影響社會認知能
    力，雖尚有辨識行為對錯的能力，惟因其有明顯執行功能障
    礙，在欠缺結構即指示不明確之情境下，可能無法以區分對
    錯之知識調整、控制自己之行為，有阮綜合醫院96年5 月18
    日阮醫教字第0960000239號函、阮綜合醫院被告病歷影本及
    所附身心障礙者鑑定表、診斷證明書等各1 份在卷可稽（見
    本院卷第30頁至第46頁），是應足認被告行為當時受精神病
    症狀影響，致其依其辯識而行為之能力顯著減低，爰依刑法
    第19條第2 項規定，遞減輕其刑。以上被告減刑事由，均與
    前開累犯加重事實，先加重後減輕之。爰審酌被告正值青壯
    之年，不思以正當方式取得財物，竟圖私慾竊取國有財物，
    惟念被告犯後坦承犯行，犯罪後態度尚佳，並考量被告所竊
    取財物之價值，及其智識程度等一切情狀，量處如主文所示
    之刑，並參酌被告現無業，僅在家中幫忙照顧小孩等情狀（
    見本院卷第76頁），諭知如主文所示之易科罰金折算標準。
    又被告犯罪後，中華民國九十六年罪犯減刑條例業於96年7
    月4 日公布，於同年月16日起施行，本件被告之犯罪時點為
    95年11月19日，係在96年4 月24日減刑基準日之前，且所犯
    之罪核與該條例第2 條第1 項之規定相符，復無同條例第3
    條限制減刑之除外情形，爰依該條例第2 條第1 項第3 款規
    定，減其上開宣告刑期二分之一，併宣告易科罰金之折算標
    準。至被告犯罪所騎乘之車號KUD-697 號重機車，雖為被告
    所有，惟因未扣案，且經本院審酌並無沒收必要，爰不予宣
    告沒收。另扣案之開口扳手1 支，則係被告向附近檳榔攤綽
    號「鴛鴦」之姓名年籍不詳成年女子所借得，非被告所有，
    業據其供承明確；另自被告身上扣得之便條紙1 張，雖記載
    「到漁港看看是否有鐵可以檢」等文字，惟被告於本院審理
    時陳稱：其書寫該文字的意思是要去漁港看看有無漁船丟棄
    的廢鐵可撿等語（見本院卷第70、72頁），且復無其他證據
    證明該張便條紙與本案被告竊盜犯行有關，亦均不予宣告沒
    收，均附此敘明。
據上論斷，應依刑事訴訟法第299 條第1 項前段、第273 條之 1
第1 項，刑法第321 條第1 項第3 款、第2 項、第47條第1 項、
第19條第2 項、第25條第2 項、第41條第1 項前段，中華民國九
十六年罪犯減刑條例第2 條第1 項第3 款、第7 條，判決如主文
。
本案經檢察官董秀菁到庭執行職務。
中　　華　　民　　國　　96　　年　　10　　月　　 5 　 日
                  刑事第十七庭  法　官  陳思帆
以上正本證明與原本無異。
如不服本判決應於收受本判決後10日內向本院提出上訴書狀，並
應敘述具體理由，如未敘述上訴理由者，應於上訴期間屆滿後20
日內補提理由書狀於本院（均須按他造當事人之人數附繕本）「
切勿逕送上級法院」。
中　　華　　民　　國　　96　　年　　10　　月　　 5　　日
                                書記官  王高山
附錄本件論罪科刑適用之法條
中華民國刑法第321條
犯竊盜罪而有左列情形之一者，處6 月以上、5 年以下有期徒刑
：
一、於夜間侵入住宅或有人居住之建築物、船艦或隱匿其內而犯
    之者。
二、毀越門扇、牆垣或其他安全設備而犯之者。
三、攜帶兇器而犯之者。
四、結夥三人以上而犯之者。
五、乘火災、水災或其他災害之際而犯之者。
六、在車站或埠頭而犯之者。
前項之未遂犯罰之。
